【裁判字號】    98,交簡上,297
【裁判日期】    981119
【裁判案由】    過失傷害
【裁判全文】
臺灣桃園地方法院刑事判決           98年度交簡上字第297號
上  訴  人  臺灣桃園地方法院檢察署檢察官
被      告  乙○○
上列上訴人因被告因公共危險等案件，不服本院中華民國98年3
月12日98年度交簡字第599 號第一審判決（聲請簡易判決處刑案
號：96年度調偵字第30號），提起上訴，本院管轄之第二審合議
庭判決如下：
    主      文
上訴駁回。
    事實及理由
一、本案經本院審理結果，認第一審以被告所為係犯刑法第284
    條第1 項前段之過失傷害罪，判處有期徒刑3 月，如易科罰
    金，以新臺幣1 千元折算1 日，其認事用法均無違誤，量刑
    亦屬適當，應予維持，並引用如附件第一審判決書所記載之
    事實、證據及理由。
二、上訴人上訴意旨略以：被告肇事後對告訴人毫不聞問，歷次
    開庭均避不見面，事發後無悔意，亦未賠償告訴人分文，犯
    後態度不佳，原審量刑過輕，告訴人因此請求檢察官提起上
    訴，檢察官認告訴人之請求，非無理由，乃提起本件上訴，
    請求法院撤銷原判決，另為適當之判決云云。
三、經查，被告對於上揭過失傷害事實雖矢口否認犯罪，然業經
    告訴人甲○○於偵查中指訴歷歷，復有道路交通事故現場圖
    及現場照片附卷可稽，被告上開犯行，事証明確，犯行堪予
    認定。至告訴人請求檢察官上訴狀所指稱被告犯後態度及有
    無賠償告訴人之情節，已經原審審酌，原審並就被告自首得
    減輕其刑之各項均予考量。又按量刑輕重，係屬事實審法院
    得依職權自由裁量之事項，苟已斟酌刑法第57條各款所列情
    狀而未逾越法定刑度，不得遽指為違法（最高法院72年度臺
    上字第6696號、75年度臺上字第7033號判例參照）；且在同
    一犯罪事實與情節，如別無其他加重或減輕之原因，下級審
    量定之刑，亦無過重或失輕之不當情形，則上級審法院對下
    級審法院之職權行使，原則上應予尊重，此有最高法院85年
    度臺上字第24 46 號裁判意旨可資參酌。本件被告所犯過失
    傷害罪之法定最高本刑為6 月以下有期徒刑、拘役或5 百元
    以下之罰金（按罰金罰鍰提高標準條例第1 條前段提高10
    倍），原審以被告犯罪事實明確，援引刑事訴訟法第449 條
    第1 項、第454 條第2 項，刑法第284 條第1 項前段、第55
    條、第62條前段、第41條第1 項前段，刑法施行法第1 條之
    1 第1 項、第2 項前段，並審酌被告與告訴人間之過失比例
    、犯罪情節、告訴人損失、且尚未與告訴人達成和解、及犯
    後否認犯行之態度等一切情狀，予以論罪科刑，其認事用法
    既無違誤，上訴人認量刑過輕自無可採，是上訴人之上訴為
    無理由，應駁回其上訴。
四、按第二審審判，被告經合法傳喚，無正當之理由不到庭者，
    得不待其陳述逕行判決，此於簡易案件之第二審程序亦準用
    之，刑事訴訟法第445 條之1 第3 項、第371 條亦訂有明文
    。本件被告經合法傳喚，無正當之理由未於審判期日到庭，
    爰依刑事訴訟法第371 條規定，不待其陳述，逕行判決。
據上論斷，應依刑事訴訟法第455條之1第1項、第3項、第368條
、第373條、第371條，判決如主文。
本案經檢察官黃俊華到庭執行職務。
中    華    民    國    98    年    11    月    19    日
                  刑事第五庭審判長法  官   潘政宏
                                  法  官   劉淑玲
                                  法  官   江春瑩
以上正本證明與原本無異。
不得上訴。
                                  書記官   羅婉榕
中    華    民    國    98    年    11    月    19    日


司法院資訊處製作；財團法人民間司法改革基金會備份。
